臺灣臺北地方法院民事裁定
111年度建字第54號
原      告  三鑫電梯股份有限公司

法定代理人  董鴻銘  
被      告  安正營造股份有限公司

法定代理人  許瑞鵬  
上列當事人間請求清償債務事件，本院裁定如下：
    主  文
本件移送臺灣桃園地方法院。
    理  由
一、按當事人得以合意定第一審管轄法院，但以關於由一定法律
    關係而生之訴訟為限；前項合意，應以文書證之；訴訟之全
    部或一部，法院認為無管轄權者，依原告聲請或依職權以裁
    定移送於其管轄法院，民事訴訟法第24條、第28條第1項分
    別定有明文。是當事人間以書面約定就其等因契約爭執涉訟
    時合意定第一審管轄法院者，當事人及法院均應受其拘束，
    非當事人單方所得片面捨棄或變更，除專屬管轄外，得排斥
    其他審判籍優先適用。如原告向非合意之管轄法院起訴，即
    違反兩造合意管轄之約定，法院認其無管轄權，自得依職權
    以裁定移送該合意之管轄法院（最高法院99年度台抗字第11
    0號、101年度台抗字第612號裁定意旨參照）。 
二、經查，本件原告原聲請本院對被告核發支付命令，經被告對
    本院核發之支付命令（110年度司促字第20273號）聲明異議
    而視為起訴。原告主張：被告於民國109年間向原告購買11
    部昇降機機件，並延續兆喬宇營造原簽訂契約之金額，11部
    昇降機合計新臺幣（下同）5,899,650元，依11部電梯買賣
    合約書所示内容，每部昇降機總價及付款明細整理如準備書
    狀附表。詎料，原告依約完工取得使用許可證後，被告應依
    電梯買賣合約書第三條付款方式，被告應於原告交付使用許
    可函時給付價款20%，該11部昇降梯均已取得許可證，被告
    至今未給付該許可證20%價款合計1,179,930元予原告，爰依
    電梯買賣合約書第三條付款方式⑴復工第三期款之約定，請
    求被告如數給付等語，而查原告提出之11份電梯買賣合約書
    第八條附則第5款均約定「甲、乙雙方倘因本約而涉訟時，
    合意以台灣桃園地方法院為第一審管轄法院」（見司促卷第
    14、22、30、38、46、54、62、70、78、86、94頁），足認
    兩造已就電梯買賣合約書之相關爭議，合意由臺灣桃園地方
    法院為第一審管轄法院，且本件訴訟性質上非專屬管轄訴訟
    ，則依前開說明，該合意管轄約款即得排除其他審判籍而優
    先適用，是以，本件訴訟應受前開合意之拘束，由臺灣桃園
    地方法院為管轄法院，茲原告向無管轄權之本院起訴，核屬
    違誤，爰依職權將本件移送於該管轄法院。
三、依民事訴訟法第28條第1項，裁定如主文。
中　　華　　民　　國　　111 　年　　4 　　月　　13　　日
                    工程法庭    法　官　林春鈴
以上正本係照原本作成。
如對本裁定抗告須於裁定送達後10日內向本院提出抗告狀，並繳
納抗告費新臺幣1,000元。
中　　華　　民　　國　　111 　年　　4 　　月　　13　　日
                                書記官  鍾尚勲